ACORDAO-COMPLETO-2390535

ACÓRDÃO DE RELAÇÃO

ACÓRDÃO DE RELAÇÃO 275/2020 ATA 1/2020 - SEGUNDA CÂMARA

Acórdão 275/2020-TCU-Segunda Câmara
Cuidam os autos de embargos de declaração opostos por Luiz Enok Gomes da Silva ao Acórdão 10643/2019-TCU-Segunda Câmara, que, dentre outros pontos, julgou irregulares suas contas e imputou-lhe débito solidário e multa individual.
Considerando que o embargante foi notificado em 25/11/2019, conforme comprova o Avisos de Recebimento à peça 80;
considerando que os presentes embargos de declaração foram opostos neste Tribunal, em 10/12/2019, ou seja, fora do prazo de 10 (dez) dias fixado pelo §1º do art. 34 da Lei Orgânica deste Tribunal (Lei 8.443/1992) ;
considerando que o teor do recurso é no sentido de que o embargante prestou contas parcial do Convênio 220/2007, juntando uma série de documentos ao recurso e houve cerceamento de defesa, uma vez que a massa de documentos referente ao citado convênio está em posse da Fundação José Américo (FJA) e da Universidade Federal da Paraíba (UFP) ;
considerando que inexiste, nessas argumentações recursais, qualquer vício a ser saneado pela via dos embargos, que deve ser aquele eventualmente presente entre as premissas utilizadas pelo julgador e a conclusão a que chegou;
considerado que nos embargos de declaração, não há espaço para rediscussão do mérito da matéria decidida. O teor dos argumentos aduzidos, que se limitam, em essência, a repetir argumentações devidamente refutadas por este Tribunal em oportunidade anterior, deixa transparecer que a real intenção do embargante é rediscutir o mérito;
considerando que a irresignação do embargante acerca de sua condenação não se traduz em matéria de embargos de declaração, sabidamente medida recursal de cunho restrito;
considerando, finalmente, o disposto na alínea "f" do inciso V do art. 143 do Regimento Interno do TCU;
os ministros do Tribunal de Contas da União, reunidos em sessão de 2ª Câmara, ACORDAM, por unanimidade, com fundamento no inciso II do art. 32 e no art. 34 da Lei 8.443/1992, c/c o §2º do art. 278 do Regimento Interno deste Tribunal, em não conhecer dos embargos de declaração e dar ciência desta deliberação ao recorrente. 
1. Processo TC-Processo 033.124/2015-9 (EMBARGOS DE DECLARAÇÃO - TOMADA DE CONTAS ESPECIAL) 
1.1. Classe de Assunto: I.
1.2. Embargante: Luiz Enok Gomes da Silva (CPF XXX.184.154-XX) .
1.2.1. Responsáveis: Eugênio Paccelli Trigueiro Pereira (CPF XXX.996.854-XX) , Fundação José Américo (CNPJ 08.667.750/0001-23) , Joana Belarmino de Sousa (CPF XXX.297.254-XX) e Luiz Enok Gomes da Silva (CPF XXX.184.154-XX) .
1.3. Unidade: Universidade Federal da Paraíba.
1.4. Relatora: ministra Ana Arraes.
1.5. Representante do Ministério Público: não atuou.
1.6. Relatora da deliberação recorrida: ministra Ana Arraes.
1.7. Unidade Técnica: não atuou.
1.8. Representação legal: Fabio Vinicius Maia Trigueiro (OAB/PB 16027) , representando Eugênio Paccelli Trigueiro Pereira; Beethoven Bezerra Fonseca (OAB/PB 16999) e outros, representando Joana Belarmino de Sousa. 
1.9. Determinações/Recomendações/Orientações: não há.

Segunda Câmara

Universidade Federal da Paraíba.

Luiz Enok Gomes da Silva (CPF XXX.184.154-XX).

ANA ARRAES

ministra Ana Arraes.

Fabio Vinicius Maia Trigueiro (OAB/PB 16027), representando Eugênio Paccelli Trigueiro Pereira; Beethoven Bezerra Fonseca (OAB/PB 16999) e outros, representando Joana Belarmino de Sousa.

Não atuou.

TOMADA DE CONTAS ESPECIAL (TCE)

não atuou.